# 董事会成员变化，导致对被投资单位具有重大影响，如何处理

提问人：libeifinite 时间：2020-03-23 08:05:13
我公司对外持股20%，因投资时派出董事会人员 1 名，该公司董事会成员一共 10 名，我们作为按成本计量的可供出售金融资产， 19 年该公司董事会成员减少至 5 名，我公司对该公司具有重大影响，对于该变化，应按权益法核算，我们确认投资收益时是将当期的确认还是将以前年度的一起调整？麻烦陈版主解答下，谢谢

回答人：chenyiwei
假设“此前无重大影响，被投资方董事人数减少后取得重大影响”这一判断是合理的，则在取得重大影响之日，应对持有该公司的股权按公允价值重新计量，重新计量的差额计入损益或其他留存收益。后续权益法核算仅针对取得重大影响之日至 2019 年末为止的期间。